【裁判字號】    94,交上訴,1941
【裁判日期】    950208
【裁判案由】    公共危險
【裁判全文】
臺灣高等法院臺中分院刑事判決  民國94年度交上訴字第1941號
上  訴  人  臺灣臺中地方法院檢察署檢察官
被      告  丙○○
上列上訴人因被告公共危險案件，不服臺灣臺中地方法院中華民
國94年6月16日第一審判決 （民國94年度交訴字第32號，起訴案
號：臺灣台中地方法院檢察署民國93年度偵緝字第1402號），提
起上訴，本院判決如下：
    主  文
原判決撤銷。
丙○○駕駛動力交通工具肇事，致人受傷而逃逸，處有期徒刑陸
月，如易科罰金，以佰元折算壹日。
    事  實
一、丙○○於民國92年12月16日下午三時許，駕駛ＭＹＹ -３３
    ２號重型機車，在台中市○區○○路與公園路口，與乙○○
    所騎乘之ＪＸＶ-９１０號重型機車發生擦撞 ，造成乙○○
    胸肋挫傷（過失傷害部分另經檢察官起訴在案）。丙○○於
    肇事後，佯稱要帶乙○○前往就醫。乙○○不疑有他，遂騎
    乘機車尾隨在丙○○所駕駛之機車後方，但丙○○帶領乙○
    ○至台中市○○街澄清醫院附近時，竟加速沿公園路右轉三
    民路方向逃逸。
二、案經乙○○訴由台中縣警察局豐原分局移送台灣台中地方法
    院檢察署檢察官偵查起訴。
    理  由
一、訊據被告丙○○，矢口否認有何肇事逃逸犯行，辯稱：ＭＹ
    Ｙ-３３２號機車係伊配偶黃秀琴所有 ，他在當天並未騎乘
    該車撞傷乙○○云云。經查：
(一)告訴人乙○○於92年12月16日下午三時五十分許，即至臺中市
  警察局第二分局育才派出所報案，陳稱，在自由路與公園路口
  遭一輛機車擦撞，該機車肇事後逃逸 ，車號為ＭＹＹ-３３２
  號，此有該派出所受理汽車肇事案件登記簿影本附卷可參。又
  告訴人在警局詢問時指訴：他經過雙十路與自由路口約五公尺
  後，遭一輛黑色重機車撞傷，肇事者為男性、大約四、五十歲
  。而ＭＹＹ-３３２號機車確實為重型機車 、黑色，有車籍作
  業系統查詢認可資料附卷可憑，足見告訴人在事發後立即記下
  之車號應屬正確。
(二)證人即被告配偶黃秀琴證稱：ＭＹＹ -３３２號機車平常是她
  在騎，她先生及她小兒子也會騎，她小兒子年約二十幾歲等語
  。因此，被告係ＭＹＹ -３３２號機車之使用者，其性別、年
  齡均與告訴人當初向警方報案時所陳述之肇事者相符。況告訴
  人具結願負刑法偽證罪之責任，當庭指認被告為案發時之肇事
  者。反之，被告於偵查中經二次傳喚，均拒不到庭，有被告所
  書立之存證信函、台中地檢署送達證書二紙在卷可憑；被告若
  未駕車肇事，自應到場接受告訴人之指認並提出對己有利之證
  據，竟捨此不為，直至台中地檢署發佈通緝後始到案。從而，
  被告上開辯解，自無可採。
(三)被告於肇事後，交付一張書寫連絡電話之紙條給告訴人乙○○
  ，業據乙○○供述甚明，並有該紙條附本院卷可證，而該紙條
  上之行動電話號碼，確為被告之妻黃秀琴所使用之行動電話，
  此為被告不否認之事實，設被告非肇事者，他人豈能知悉被告
  之妻之行動電話號碼，足證被告確為肇事者，又被告雖否認該
  紙條為伊所書寫，惟本院令被告提出足供鑑定紙條字跡之資料
  ，被告又拒不提出，足見情虛，在在顯示該紙條確為被告所書
  寫。
(四)告訴人因此次車禍，造成胸肋挫傷，於92年12月16日至大德中
  醫診所治療，此經證人即中醫師汪團裕證述明確，並有就診紀
  錄附卷可查。依據上開證據，被告駕駛動力交通工具肇事，致
  人受傷而逃逸之犯行，應可認定，其辯解不足採信，犯行應可
  認定，核係犯刑法第185條之4之肇事逃逸罪，原審疏未詳查，
  對於被告遽為無罪之諭知，尚有未當，檢察官上訴意旨指摘原
  判決不當，為有理由，應由本院將原判決撤銷改判，爰審酌被
  告犯罪之動機、目的、犯後否認其事，被害人之受傷情況輕微
  等一切情狀，量處以有期徒刑6月 ，並諭知易科罰金之折算標
  準。
據上論斷，應依刑事訴訟法第369條第1項前段、第364條、第299
條第1項前段，刑法第185條之4、第41條第1項前段，罰金罰鍰提
高標準條例第2條，判決如主文。
本案經檢察官甲○○到庭執行職務。
中    華    民    國    95    年    2    月     8     日
            刑事第二庭  審判長法  官  李  璋  鵬
                              法  官  蕭  錦  鍾
                              法  官  胡  森  田
上列正本證明與原本無異。
如不服本判決應於收受送達後十日內向本院提出上訴書狀，其未
敘述上訴之理由者並得於提起上訴後十日內向本院補提理由書（
均須按他造當事人之人數附繕本）。
                              書記官  林  振  甫
中    華    民    國    95    年    2    月    9      日
                                                      Ａ


司法院資訊處製作；財團法人民間司法改革基金會備份。
